【裁判字號】    98,交聲,379
【裁判日期】    980930
【裁判案由】    聲明異議
【裁判全文】
臺灣嘉義地方法院交通事件裁定         98年度交聲字第379號
原處分機關  交通部公路總局嘉義區監理所嘉義市監理站
異  議  人  甲○○
上列異議人因違反道路交通管理處罰條例案件，對於交通部公路
總局嘉義區監理所嘉義市監理站民國98年9 月15日所為處分（原
處分案號：嘉監義裁字第裁76-C00000000號）聲明異議，本院裁
定如下：
    主  文
異議駁回。
    理  由
一、按汽車駕駛人停車時，有在設有禁止停車標誌、標線之處所
    停車之情形者，處新臺幣（下同）600 元以上1,200 元以下
    罰鍰，道路交通管理處罰條例第56條第1 項第4 款定有明文
    。又按設有禁止停車標誌、標線之處所不得停車，道路交通
    安全規則第112 條第1 項4 款。再按黃實線設於路側者，用
    以禁止停車；又禁止停車線，用以指示禁止停車路段，以劃
    設於道路緣石正面及頂面為原則，無緣石之道路得標繪於路
    面上，距路面邊緣以30公分為度，本標線為黃實線，線寬除
    設於緣石正面者以緣石高度為準外，其餘皆為10公分，本標
    線得加繪黃色「禁止停車」標字，30公分正方，每字間隔30
    公分，沿本標線每隔20公尺至50公尺橫寫一組，本標線禁止
    時間為每日上午7 時至晚間8 時，如有延長或縮短之必要時
    ，應以標誌及附牌標示之，道路交通標誌標線號誌設置規則
    第149 條第1 項第4 款、168 條亦分別定有明文。
二、異議意旨略以：異議人所停車之路段雖設有「家長接送區，
    黃線禁止停車（上課期間）07：00-08：00、11：30-12：30
    、15：30-16：30 」及繪有箭頭方向停車範圍之號誌牌，惟
    該號誌牌並未詳細說明箭頭方向內或外側禁止停車，且另一
    見頭方向標示為紅線區域，顯有標示不明之事實，因此該標
    示牌並未明示箭頭方向方可停車，如於該一小段黃線區域停
    車即視為違規停車，顯有引人違規疑慮，為此聲明異議，請
    求撤銷原處分等語。
三、經查：
  (一)依據臺北縣政府警察局新店分局98年9 月11日北縣警店交裁
    字第0980046861號函附4 張舉證照片（見本院卷第4 頁背面
    ）及異議人所附之8 張照片（見本院卷第6 至7 頁）所示，
    上開家長接送區之兩側禁止停車標示牌，除說明黃線禁止停
    車之時段為上課期間亦即上午7 時00分至8 時00分、中午11
    時30分至12時30分及15時30分至16時30分外，並於下方以明
    顯之白色箭頭標示黃線禁止停車時段之路段範圍，是僅有在
    箭頭所指方向方為上開時段黃線禁止停車之範圍，亦即箭頭
    所指方向路段範圍始有除上開時段外開放停車之限制，本件
    異議人將其所有車牌號碼YU-4862 號自用小客車，於民國98
    年8 月16日17時許，停放在上開照片中所示即臺北縣新店市
    ○○路2 號旁，惟該處並非上開標示牌箭頭所指之方向，在
    上開開放停車路段之外，而屬於設有禁止停車標線之路段，
    自屬不能停車。復參以上開臺北縣政府警察局新店分局98年
    9月11日北縣警店交裁字第0980046861號函（見本院卷第4頁
    ）說明二亦有「復核該車停放位置，並未在開放黃實線標線
    處所停車範圍內停放車輛」之記載，及卷附上開裁決書影本
    （見本院卷第9 頁），是異議人確有於上開時、地，在設有
    禁止停車標線處所停車之違規事實，至為明確。
  (二)至異議人辯稱：上開家長接送區標示牌標示不明云云，惟依
    上開現場照片所示，上開路段已設置標示牌，並立於劃有黃
    線之禁止停車處，且均以白色箭頭標示家長接送區○路段，
    並無使用路人有何誤認之可能。又道路交通管理處罰條例第
    4 條第2 項授權行政機關，對於道路交通標誌之指示、標示
    方式、設置基準及設置地點等事項制定規則，以執行道路交
    通管理、維護交通秩序、確保交通安全等工作。是行政機關
    依據道路之地形情況、車行流量等因素考量所依法設置之道
    路標誌，除有重大明顯瑕疵或其他違法情形外，一般用路人
    即均有應予遵守之義務。異議人如認該交通標誌有設置不當
    或標示不清，需循行政管道予以建議改善，究不能因其主觀
    上認為有何不當之處，即可據以執為免責之事由。是異議人
    所辯，殊無足採。
  (三)綜上所述，異議人確有於上揭時、地，停放所有車牌號碼YU
    - 4862號自用小客車，於上開禁止停車處所停車之違規行為
    ，從而原處分機關依道路交通管理處罰條例第56條第1 項第
    4 款之規定，裁處異議人罰鍰900 元，核無違誤。本件聲明
    異議為無理由，應予駁回。
三、據上論斷，應依道路交通管理處罰條例第87條第2 項，道路
    交通案件處理辦法第19條，裁定如主文。
中    華    民    國    98    年    9     月    30    日
                        交通法庭  法  官  張志偉
上列正本證明與原本無異。
如不服本裁定，應於裁定送達後5日內向本院提出抗告狀（應附
繕本）。
中    華    民    國    98    年    9     月    30    日
                                  書記官  張子涵


司法院資訊處製作；財團法人民間司法改革基金會備份。
